【裁判字號】    90,交訴,425
【裁判日期】    901228
【裁判案由】    過失致死
【裁判全文】
臺灣臺南地方法院刑事判決                          九十年度交訴字第四二五號
    公  訴  人  臺灣臺南地方法院檢察署檢察官
    被      告  乙○○
右列被告因過失致死案件，經檢察官提起公訴（九十年度偵字第一二一七六號），本
院判決如左：
    主  文
乙○○因過失致人於死，處有期徒刑拾月。緩刑肆年。
    事  實
一、乙○○未考領小型車普通駕駛執照，竟於民國九十年九月六日晚間，駕駛車牌號
    碼三Ｓ—六七六三號自用小客車，沿台南市○○○路內側快車道，由北往南方向
    行駛，而於同日晚間十時三十八分許，途經該路與健康路二段之交岔路口做左轉
    時，理應注意汽車行駛至交岔路口，左轉彎時，應行至交岔路口中心處左轉，並
    不得佔用來車道搶先左轉，且轉彎車亦應讓直行車先行，又依當時天候雖屬陰雨
    、但該處夜間有照明、路面並無缺陷、道路上未有任何障礙物、視距復屬良好等
    情形以觀，客觀上亦無不能注意之情事，其竟疏於注意行至路口中心處再做左轉
    ，且亦疏未讓直行車先行，即貿然佔用來車道搶先左轉。適有林阿稱酒後駕駛車
    牌號碼ＮＢＦ—二０七號重型機車（事故發生後經檢測血液中之酒精濃度為一八
    三MG/DL，換算成吐氣酒精濃度為每公升０‧九一五毫克），沿中華西路慢車道
    ，由南往北對向行至該交岔路口，亦因酒後致操控能力變差，以及疏未注意車前
    狀況，即貿然通過該路口。乙○○因有前述過失，致林阿稱見狀時業已避煞不及
    ，而撞及該小客車，林阿稱隨即人、車倒地，並因之受有頭部鈍挫傷等傷害，嗣
    經送醫急救後，延至同年月八日下午一時二十分許，仍因腦挫傷合併顱內出血，
    而傷重不治死亡。
二、案經臺灣臺南地方法院檢察署檢察官相驗後自動檢舉偵查起訴。
    理  由
一、右述犯罪事實，業據被告乙○○於本院審理時坦白承認，核與被害人林阿稱之弟
    甲○○於警訊時及偵審中所指述之情節相符，且有台南市警察局交通隊道路事故
    調查報告表一紙及交通事故現場蒐證照片十四張附卷可參。又被害人林阿稱因本
    件車禍，而傷重不治死亡，亦經臺灣臺南地方法院檢察署檢察官督同檢驗員相驗
    屬實，並製有勘驗筆錄、驗斷書、相驗屍體證明書各一份在卷足憑。
二、其次，按汽車行駛至交岔路口，左轉彎時，應行至交岔路口中心處左轉，並不得
    佔用來車道搶先左轉，且轉彎車應讓直行車先行，道路交通安全規則第一百零二
    條第一項第四款、第六款分別定有明文；且未領有小型車普通駕駛執照，依規定
    亦不得駕駛小客車。本件被告乙○○於前述時、地，駕駛小客車行經右開交岔路
    口做左轉彎時，理應注意前開道路交通安全規則，而案發當時天候雖屬陰雨、但
    該處夜間有照明、路面並無缺陷、道路上未有任何障礙物、視距復屬良好等情，
    則有上述道路交通事故調查報告表載明可考，據此判斷，客觀上亦無不能注意之
    情事，其竟仍無照駕車，且疏於注意行至路口中心處再做左轉，及疏未讓直行車
    先行，即貿然佔用來車道搶先左轉，以致發生車禍，是被告之駕車肇事行為，具
    有過失甚明。況本件經送台灣省台南區行車事故鑑定委員會鑑定結果，就此亦持
    相同見解，有該鑑定委員會九十年十月十二日南鑑字第九０一二０六號函所附之
    鑑定意見書一份在卷可參，此益證被告駕車肇事致被害人林阿稱死亡之行為，確
    有過失無疑。
三、末查，本件被害人林阿稱係因此次車禍，而傷重不治死亡，故被告乙○○前述之
    過失駕車肇事行為，與被害人之死亡結果間，具有相當因果關係，亦屬顯然。從
    而，本件事證已甚明確，被告之過失致人於死犯行，堪以認定。
四、核被告乙○○所為，係犯刑法第二百七十六條第一項之普通過失致死罪。又其未
    考領小型車普通駕駛執照，亦有右開道路交通事故調查報告表載明可資參照，其
    駕駛小客車以致肇事，並使被害人林阿稱死亡，係屬汽車駕駛人，無駕駛執照駕
    車因而致人死亡，依法應負刑事責任者，故需依照道路交通管理處罰條例第八十
    六條第一項之規定，加重其刑。本院審酌被告之生活狀況、品行、智識程度，本
    件犯罪所生之危險、損害，以及被告之過失程度，經核雖非輕微，且造成被害人
    死亡之嚴重後果，然其肇事後，業與被害人家屬，就民事損害賠償問題達成和解
    ，則有台南縣仁德鄉調解委員會調解筆錄一紙存卷足憑，且被害人林阿稱飲酒後
    ，血液中之酒精濃度高達一八三 MG/DL（換算成吐氣酒精濃度為每公升０‧九一
    五毫克），竟仍駕駛機車於道路上行駛，且疏未注意車前狀況等，亦係本件車禍
    之肇事原因，亦有國立成功大學醫學院附設醫院緊急生化檢驗報告表及上開鑑定
    意見書各一份在卷可證，另被告肇事後，已就前開犯行坦白承認，犯罪後之態度
    尚非惡劣等一切情狀，量處如主文所示之刑。又被告前未曾受有期徒刑以上刑之
    宣告，有臺灣高等法院被告全國前案紀錄表一紙在卷為憑，其因過失致犯本罪，
    經此教訓後，應知所警惕，信無再犯之虞，本院因認所宣告之刑，以暫不執行為
    適當，併諭知緩刑四年，以勵自新。
據上論斷，應依刑事訴訟法第二百九十九條第一項前段，刑法第二百七十六條第一項
、第七十四條第一款，道路交通管理處罰條例第八十六條第一項，罰金罰鍰提高標準
條例第一條前段，判決如主文。
中    華    民    國      九十      年    十二      月        二十八    日
                              臺灣臺南地方法院交通法庭
                                  法  官    陳  志  成
右正本證明與原本無異
如不服本判決應於送達後十日內向本院提出上訴狀
                                  書記官    謝  國  欽
中    華    民    國      九十      年    十二      月        二十八    日
附錄本案論罪科刑法條全文：
刑法第二百七十六條第一項
因過失致人於死者，處二年以下有期徒刑、拘役或二千元以下罰金。


司法院資訊處製作；財團法人民間司法改革基金會備份。
